臺灣板橋地方法院刑事判決　　　　　　　99年度訴字第3778號
公　訴　人　臺灣板橋地方法院檢察署檢察官
被　　　告　陳銘煥
選任辯護人　法律扶助基金會張弘明律師
上列被告因違反毒品危害防制條例案件，經檢察官提起公訴（99
年度偵字第29980 號、第32230 號），本院判決如下：
    主  文
陳銘煥犯如附表所示之罪，各處如附表所載之刑。應執行有期徒
刑拾伍年。扣案之NOKIA 牌行動電話壹支（含行動電話門號0000
000000號SIM 卡壹張）沒收之。未扣案之販賣毒品所得合計新臺
幣壹萬仟伍佰元均沒收之，如全部或一部不能沒收時，以其財
產抵償之。
    事  實
一、陳銘煥前於民國94年間因詐欺案件，經本院以94年度簡字第
    5866號判處有期徒刑3 月，如易科罰金，以新臺幣1,000 元
    折算1 日，檢察官不服而提起上訴，經本院以95年度簡上字
    第610 號判決上訴駁回確定，嗣於96年4 月12日易科罰金執
    行完畢（於本案構成累犯）。詎猶不知悔改，明知甲基安非
    他命為毒品危害防制條例所列之第二級毒品，不得非法持有
    或販賣，竟分別基於販賣第二級毒品甲基安非他命之犯意，
    於下列時間、地點，先後販賣第二級毒品甲基安非他命予陳
    志宇、張光、郭亦安、楊明吉等人：
  (一)陳志宇於99年9 月5 日下午6 時22分許，以行動電話門號00
    00000000號撥打陳銘煥使用之行動電話門號0000000000號，
    表示欲向陳銘煥購買新臺幣（下同）3,500 元之第二級毒品
    甲基安非他命，經陳銘煥允諾販售後，即將該購買毒品之款
    項3,500 元連同先前積欠之借款500 元，經由其申辦之帳號
    00000000000 號兆豐國際商業銀行中壢分行帳戶，一併匯款
    至陳銘煥使用之帳號0000000000000 號合作金庫商業銀行帳
    戶內，惟陳銘煥因未能向其上游購得第二級毒品甲基安非他
    命，始未交付毒品予陳志宇，並已將原收受之款項返回予陳
    志宇。
  (二)陳銘煥於99年9 月10日晚間7 時2 分許，接獲張光以行動
    電話門號0000000000號撥打其使用之行動電話門號00000000
    00號，表示欲向其購買1,500 元之第二級毒品甲基安非他命
    後，旋於同日晚間7 時18分許，在其位於臺北縣新莊巿（現
    改制為新北巿新莊區○○○路831 號之2 住處樓下，交付重
    量不詳之第二級毒品甲基安非他命予張光，張光則交付
    購買該毒品之對價1,500 元予陳銘煥。
  (三)陳銘煥於99年9 月21日晚間7 時6 分許，接獲張光以行動
    電話門號0000000000號撥打其使用之行動電話門號00000000
    00號，表示欲向其購買1,000 元之第二級毒品甲基安非他命
    後，旋於同日晚間9 時44分許，在其上址住處附近，交付重
    量不詳之第二級毒品甲基安非他命予張光，張光則交付
    購買該毒品之對價1,000 元予陳銘煥。
  (四)陳銘煥於99年9 月26日晚間7 時20分許，接獲張光以行動
    電話門號0000000000號撥打其使用之行動電話門號00000000
    00號，表示欲向其購買1,000 元之第二級毒品甲基安非他命
    後，旋於同日晚間7 時57分許，在其上址住處樓下，交付重
    量不詳之第二級毒品甲基安非他命予張光，張光則交付
    購買該毒品之對價1,000 元予陳銘煥。
  (五)陳銘煥於99年9 月3 日下午6 時4 分許，接獲郭亦安以行動
    電話0000000000號撥打其使用之行動電話門號0000000000號
    ，表示欲向其購買1,500 元之第二級毒品甲基安非他命後，
    旋於同日下午6 時30分許，在臺北縣新莊巿光復路1 段與幸
    福東路口附近，交付重量約0.5 公克之第二級毒品甲基安非
    他命予郭亦安，惟因郭亦安身上無現金，即賒欠購買該毒品
    之款項1,500 元。
  (六)陳銘煥於99年7 月2 日晚間10時41分許，接獲楊明吉以行動
    電話門號0000000000號撥打其使用之行動電話門號00000000
    00號，表示欲向其購買10,000元之第二級毒品甲基安非他命
    ，即向楊明吉表示可售予重量約5 公克之第二級毒品甲基安
    非他命，雙方議定後，旋於翌日凌晨某時許，在陳銘煥上址
    住處附近之某加油站碰面，由陳銘煥交付重量約5 公克之第
    二級毒品甲基安非他命予楊明吉，楊明吉則交付購買該毒品
    之對價10,000元予陳銘煥。
  (七)嗣於99年11月10日上午6 時15分許，經警持臺灣板橋地方法
    院檢察署檢察官核發之拘票，至陳銘煥上址住處拘提陳銘煥
    ，並當場查扣陳銘煥所有且供聯繫毒品交易事宜所用之NOKI
    A 牌行動電話1 支（含行動電話門號0000000000號SIM 卡1
    張），而得悉上情。
二、案經臺南縣警察局移請臺灣板橋地方法院檢察署檢察官偵查
    起訴。
    理  由
壹、有罪部分
一、證據能力部分
  (一)按被告以外之人於審判外之言詞或書面陳述，除法律有規定
    者外，不得作為證據；被告以外之人於偵查中向檢察官所為
    之陳述，除顯有不可信之情況者外，得為證據；被告以外之
    人於審判外之陳述，雖不符刑事訴訟法第159 條之1 至第15
    9 條之4 之規定，而經當事人於審判程序同意作為證據，法
    院審酌該言詞陳述或書面陳述作成時之情況，認為適當者，
    亦得為證據；當事人、代理人或辯護人於法院調查證據時，
    知有刑事訴訟法第159 條第1 項不得為證據之情形，而未於
    言詞辯論終結前聲明異議者，視為有前項之同意，刑事訴訟
    法第159 條第1 項、第159 條之1 第2 項、第159 條之5 分
    別定有明文。
  (二)經查：
    1.證人陳志宇、張光、郭亦安、楊明吉等人於警詢時之證
      述，均屬被告以外之人於審判外之陳述，業經被告陳銘煥
      之辯護人就證據能力部分聲明異議（見本院卷附100 年1
      月26日刑事答辯要旨暨陳述意見狀第1 頁），復查無其他
      符合刑事訴訟法第159 條之1 至第159 條之5 所定例外得
      為證據之情形，是依同法第159 條第1 項之規定，證人陳
      志宇、張光、郭亦安、楊明吉等人於警詢時之證述，皆
      不得為證據。
    2.又證人陳志宇、張光、郭亦安、楊明吉等人於偵查中業
      經檢察官告知偽證之處罰及具結之義務後，於供前具結後
      作證，復查無有何消極上顯有不可信之情況，依刑事訴訟
      法第159 條之1 第2 項規定，自得為證據。
    3.再者，本案以下所引其他各項證據，均經檢察官於審判程
      序中同意作為證據（見本院100 年5 月24日審判筆錄第2
      頁），而被告及其辯護人亦均未於本案言詞辯論終結前聲
      明異議，則本院審酌該等證據核無違法取證或證明力顯然
      過低之情事，依各該陳述作成時之狀況，並無不適當之情
      形，亦皆得為證據。
二、得心證之理由
  (一)事實欄一、(一)部分
    訊據被告固坦承有於如事實欄一、(一)所示時間與陳志宇以電
    話聯繫，以及陳志宇有匯款4,000 元至其使用之合作金庫商
    業銀行帳戶等情不諱，惟矢口否認有何販賣第二級毒品犯行
    ，辯稱：伊沒有賣給陳志宇，伊是跟陳志宇一人出一半的錢
    一起去買，毒品是伊去新莊巿中正路向「阿峰」買的，但是
    沒有找到「阿峰」云云。經查：
    1.陳志宇於99年9 月5 日下午6 時22分許，以行動電話門號
      0000000000號撥打被告使用之行動電話門號0000000000號
      ，表示其需要3,500 元之第二級毒品甲基安非他命，復利
      用其申辦之帳號00000000000 號兆豐國際商業銀行中壢分
      行帳戶，匯款4,000 元至被告使用之帳號0000000000000
      號合作金庫商業銀行帳戶內等事實，為被告所不否認，並
      經證人陳志宇於偵查中及本院審理時證述明確（見臺灣板
      橋地方法院檢察署99年度偵字第29980 號偵查卷＜下稱偵
      查卷Ａ＞第111 頁、本院100 年4 月14日審判筆錄第9 至
      22頁），復有兆豐國際商業銀行中壢分行99年12月1 日（
      99）兆銀壢字第561 號函附之客戶歷史檔交易明細查詢表
      1 份附卷可稽（見偵查卷Ａ第155 至157 頁），且臺南縣
      警察局依臺灣雲林地方法院核發之通訊監察書對被告使用
      之行動電話門號0000000000號實施通訊監察結果，確有監
      錄到被告（以下簡稱「煥」）使用上開行動電話門號與陳
      志宇（以下簡稱「宇」）使用之行動電話門號0000000000
      號進行通話之下列對話內容：
      99年9 月5 日下午6 時22分許起：
        「宇：我就匯4 張給你。
          煥：嗯。
          宇：35處理，500 還你，因為我卡裡面只剩4 張啊，
              不夠啊。
          煥：你匯4張，500還我嗎？
          宇：對啊，我不是欠你800 嗎？
          煥：問題是你還我500，我還要有3000才對啊。
          宇：什麼？
          煥：我也不知道有沒有那麼多錢。
          宇：是喔。
          煥：應該有啦，不然你先匯過來好了。
          宇：等我下班好了，因為我下班差不多8 、9 點，我
              先回到家裡，我帶狗出來，我再匯給你，好不好
              ？我匯的時候我再告訴你。
          煥：OK，我的帳號你還記得嗎？
          宇：我好像有留著。
          煥：好，好，不然你看怎麼，你再打給我喔。
          宇：OK啊，那什麼到時候我回去再跟你拿就好了啊，
              反正到時候再講好了，反正我先匯給你就對了。
          煥：OK。」
      99年9 月5 日晚間8 時31分許起
        「宇：你現在去領有了。
          煥：你匯入了喔？
          宇：匯好了，你現在去領，領好打給我。
          煥：領好要馬上處理還是怎樣？
          宇：看你啊，我怎麼知道你。
          煥：應該是要馬上處理。
          宇：我錢已經先給你了。
          煥：對啊。
          宇：看你啦，到時我回去再打給你啦。
          煥：你回來就有了，OK。
          宇：到時候你再拿17給我嗎？好啦，回來再說啦。
          煥：好。」
      此有通訊監察譯文1 份存卷足憑（見偵查卷Ａ第90頁），
      由被告與陳志宇間之上開對話內容可得悉，陳志宇有向被
      告表示會匯款「4 張」即意指現金4,000 元予渠，且其中
      「35處理」即意指3,500 元係要拿取第二級毒品甲基安非
      他命，此等情節核與被告及證人陳志宇供陳前述情節相符
      ，堪認陳志宇確有撥打電話向被告表示其需要3,500 元之
      第二級毒品甲基安非他命，並請被告代為「處理」，復連
      同先前之欠款500 元匯入被告使用之合作金庫商業銀行帳
      戶內。
    2.被告雖辯稱：伊係跟陳志宇一人出一半的錢，一起合資去
      向「阿峰」買毒品云云。然觀諸被告與陳志宇間之前揭通
      話內容，其2 人均隻字未提有關合資購買毒品一事，且證
      人陳志宇於偵查中僅稱：伊匯了4,000 元給被告，其中3,
      500 元是伊請被告幫伊拿安非他命等語（見偵查卷Ａ第11
      1 頁），亦未陳明有何集資購毒之情節，而證人陳志宇於
      本院審理時雖一度證稱：伊係與被告合資向「阿風」購買
      毒品云云（見本院100 年4 月14日審判筆錄第10至12頁）
      ，惟嗣又改稱：「（問：你是在什麼時候用什麼方式跟被
      告說要跟他合資購買安非他命？）當時應該是沒有講，可
      是我錢先匯給他了，請他去處理」、「（問：99年9 月5
      日之前，你有跟被告表示過要合資購買安非他命嗎？）是
      有叫他處理，有沒有合資我不記得」等語（見本院100 年
      4 月14日審判筆錄第18至19頁、第21頁），顯見其與被告
      實無合資購買毒品之協議，是被告辯稱：伊係與陳志宇合
      資向「阿峰」購買毒品云云，無非事後卸責之詞，不足採
      信。
    3.再參酌在前揭通話之對話中，陳志宇向被告表示需要3,50
      0 元之第二級毒品甲基安非他命，及要求被告應給與「17
      」意指重量約1.7 公克之第二級毒品甲基安非他命時，被
      告均立即應允，顯然能自行掌控毒品交易之數量及金額，
      足見其係基於自己販賣毒品之意思，而與陳志宇聯繫毒品
      交易之事。
    4.然證人陳志宇於偵查中證稱：「（問：這3,500 元的安非
      他命有無買到？）沒有，因為當時陳銘煥拿不到東西」等
      語（見偵查卷Ａ第111 頁），又於本院審理時證述稱：「
      （問：之後被告有拿毒品給你嗎？）沒有」、「（問：被
      告有說為什麼沒有交付給你嗎？）因為沒有處理到東西」
      等語（見本院100 年4 月14日審判筆錄第11、12頁），被
      告亦辯稱：「那次沒有拿成功，沒有拿到」等語（見本院
      100 年5 月24日審判筆錄第10頁），再參以被告與陳志宇
      並未經警當場逮獲正在進行毒品交易，則被告於99年9 月
      5 日與陳志宇通話後，是否確有依約交付重量約1.7 公克
      、價值3,500 元之第二級毒品甲基安非他命予陳志宇，仍
      非無疑。至證人陳志宇固於偵查中及本院審理時均證稱：
      伊於99年9 月5 日匯款後，有去被告住處，被告有給伊施
      用安非他命等情（見偵查卷Ａ第111 頁、本院100 年4 月
      14日審判筆錄第12至13頁），惟其未能詳敘被告提供毒品
      之數量為何，且被告始終否認其有在住處提供毒品予陳志
      宇施用之情事，又查無其他證據足資證明被告確有在其住
      處交付毒品予陳志宇之行為，仍無法認定被告於99年9 月
      5 日與陳志宇通話後，有交付第二級毒品甲基安非他命予
      陳志宇之事實。
    5.綜前所述諸情，被告於99年9 月5 日已在電話中與陳志宇
      議定毒品交易之數量及金額，僅因一時無法向其上游取得
      第二級毒品甲基安非他命，始未交付任何毒品予陳志宇，
      惟仍無礙其已著手實行於販賣毒品行為之認定，自屬販賣
      第二級毒品未遂。
  (二)事實欄一、(二)、(三)、(四)部分
    訊據被告固坦承有於如事實欄一、(二)、(三)、(四)所示時間、地
    點，與張光通話並見面交付第二級毒品甲基安非他命予張
    光，亦有向張光收取1,500 元或1,000 元之現金等情不
    諱，惟矢口否認有何販賣第二級毒品犯行，辯稱：張光打
    電話給伊，請伊晚上下班時幫渠拿安非他命，晚上渠就到伊
    住處樓下找伊，拿1,500 元或1,000 元給伊，伊就去新莊中
    正路的特力屋找「阿峰」拿毒品，伊拿到毒品之後就拿給張
    光云云。經查：
    1.被告於99年9 月10日晚間7 時2 分許、同年月21日晚間7
      時6 分許、同年26日晚間7 時20分許，均有接獲張光以
      行動電話門號0000000000號撥打其使用之行動電話門號00
      00000000號，分別表示需要1,500 元、1,000 元、1,000
      元之第二級毒品甲基安非他命，嗣後於99年9 月10日晚間
      7 時18分許、同年月21日晚間9 時44分許、同年月26日晚
      間7 時57分許，在其位於臺北縣新莊巿中正路831 號之2
      住處樓下或附近，均有交付重量不詳之第二級毒品甲基安
      非他命予張光，張光各次則分別交付現金1,500 元、
      1,000 元、1,000 元予被告等事實，為被告所不否認（見
      本院100 年1 月26日準備程序筆錄第2 至4 頁、第7 至9
      頁），復經證人張光於偵查中及本院審理時證述明確（
      見偵查卷Ａ第115 至116 頁、第167 至168 頁、本院100
      年4 月14日審判筆錄第23至28頁），且臺南縣警察局依臺
      灣雲林地方法院核發之通訊監察書對被告使用之行動電話
      門號0000000000號實施通訊監察結果，確有監錄到被告（
      以下簡稱「煥」）使用上開行動電話門號與張光（以下
      簡稱「張」）使用之行動電話門號0000000000號進行通話
      之下列對話內容：
      99年9 月10日晚間7 時2 分許起：
        「煥：你是要1 還是要15？
          張：15。
          煥：什麼？
          張：你要過來嗎？
          煥：我沒空呢，我現在在等我朋友過來呢，你過來好
              了。
          張：好啊。
          煥：喔，好，好。」
      99年9 月10日晚間7 時18分許起：
        「張：我到了。
          煥：好，好，好。」
      99年9 月21日晚間7 時6 分許起：
        「張：在幹嘛？
          煥：沒有，家裡。
          張：沒有去烤肉喔？
          煥：明天的。
          張：明天才要烤喔？
          煥：明天中秋節，今天又不是中秋節。
          張：今天也可以烤啊。
          煥：我還沒找到朋友，我不要。
          張：你再烤給我吃就好，我壞朋友就對了。
          煥：你說什麼？
          張：在工廠，要回去了。
          煥：好啊，你過來啊。
          張：好啊。
          煥：初一還是十五？
          張：可能剩初一而已吧，我真的不夠啦。
          煥：你身上有多少？
          張：1,100 而已啦。
          煥：好啦，初一就初一，不然有什麼辦法。
          張：剩下1,100 元。
          煥：好啦，1,100 就1,100 ，不然有什麼辦法。
          張：好啦。
          煥：好喔。」
      99年9 月21日晚間9 時44分許起：
        「煥：我在樓下了。
          張：我在你對面中正路啊。
          煥：我在樓下，你騎過來啊。
          張：雞歪，叫我騎過去。」
      99年9 月26日晚間7 時20分許起：
        「煥：你打給我嗎？
          張：對啊，怎樣？
          煥：我在睡啦，很累。
          張：現在可以嗎？
          煥：好啊。
          張：好啊，我差不多半小時到，好嗎？
          煥：初一還是十五？
          張：初一好嗎？
          煥：好。」
      99年9 月26日晚間7 時57分許起：
        「張：我到了。
          煥：好，好，好。」
      此有通訊監察譯文3 份在卷可考（見偵查卷Ａ第70、75、
      77頁），由被告與張光間之上開對話內容可得悉，張
      光於99年9 月10日、同年月21日、同年月26日均有撥打電
      話予被告，經被告詢問其需要「1 還是15」、「初一還是
      十五」即意指需要1,000 元還是1,500 元之第二級毒品甲
      基安非他命後，即向被告表示其各次所需之數量，且2 人
      於每次通話後皆有相約碰面，此等情節核與被告及證人張
      光供陳前述諸情相符，堪認被告於99年9 月10日、同年
      月21日、同年月26日確均有與張光碰面，並交付第二級
      毒品甲基安非他命予張光，且有向張光收取取得各該
      毒品之對價。
    2.被告雖辯稱：張光拿1,500 元或1,000 元給伊，請伊幫
      渠拿安非他命，伊就去新莊中正路的特力屋找「阿峰」拿
      毒品，拿到毒品之後，就拿給張光云云。然證人張光
      於本院審理時具結證述稱：伊打電話麻煩被告替伊拿安非
      他命，每次都是一手交錢、一手交貨，但伊不知道被告係
      跟誰拿安非他命等語（見本院100 年4 月14日審判筆錄第
      24、27、28頁），足見張光每次向被告拿毒品，均係當
      場相互交付毒品及現金，並非如被告所辯其待向張光收
      取現金後，才找「阿峰」拿毒品交付予張光。況張光
      對於被告取得毒品之來源毫無所悉，主觀上顯係認知其購
      買毒品之對象為被告，而被告亦可於張光來電表示需要
      一定數量之毒品時，立即允諾交易並隨即與張光碰面交
      付毒品，顯然能自行掌控毒品交易之數量、金額，足見其
      係基於自己販賣毒品之意思，而直接與張光完成毒品交
      易，故被告徒以其係幫張光向「阿峰」拿毒品一節，要
      無解於其販賣毒品之罪責。
  (三)事實欄一、(五)部分
    訊據被告固坦承有於如事實欄一、(五)所示時間、地點，與郭
    亦安通話並見面交付第二級毒品甲基安非他命予郭亦安等情
    不諱，惟矢口否認有何販賣第二級毒品犯行，辯稱：郭亦安
    打電話給伊說渠不方便過來，叫伊出錢去幫渠拿1,500 元之
    安非他命，伊就去找「阿峰」拿毒品，拿了之後，就拿去新
    莊光復路與幸福東路交給郭亦安云云。經查：
    1.被告於99年9 月3 日下午6 時4 分許，接獲郭亦安以行動
      電話0000000000號撥打其使用之行動電話門號0000000000
      號，表示需要1,500 元之第二級毒品甲基安非他命，復於
      同日下午6 時30分許，在臺北縣新莊巿光復路1 段與幸福
      東路口附近，交付重量約0.5 公克之第二級毒品甲基安非
      他命予郭亦安等事實，為被告所不否認（見本院100 年1
      月26日準備程序筆錄第2 頁、第8 至9 頁），復經證人郭
      亦安於偵查中及本院審理時證述明確（見偵查卷Ａ第120
      頁、第194 至195 頁、本院100 年4 月14日審判筆錄第32
      至35頁），且臺南縣警察局依臺灣雲林地方法院核發之通
      訊監察書對被告使用之行動電話門號0000000000號實施通
      訊監察結果，確有監錄到被告（以下簡稱「煥」）使用上
      開行動電話門號於99年9 月3 日下午6 時4 分許，與郭亦
      安（以下簡稱「郭」）使用之行動電話門號0000000000號
      進行通話之下列對話內容：
      「煥：現在只剩下15的東西呢。
        郭：是喔，啊多少？
        煥：啊就15啊。
        郭：我知啦。
        煥：就15啊。
        郭：實的嗎？
        煥：對啊。
        郭：幹你娘雞歪，實的你拿得到15？
        煥：什麼東西，不然你拿錢過來啊。
        郭：臭雞歪，我在等東西啦。
        煥：幹你娘。
        郭：我等零件啦。
        煥：等什麼零件？你的車又怎麼了？
        郭：對啦，快一點啦。
        煥：我現在就不夠，你是白痴喔。
        郭：不要緊，就先過來啦。
        煥：是喔？
        郭：對啦。
        煥：含你之前300，18啦。
        郭：你娘雞歪，你就好這樣算啦。
        煥：對啊，你之前欠我300，幹，你忘了喔？
        郭：那你不夠的都不用補喔？
        煥：幹，臭俗仔。
        郭：我在那幸福東路過來變光復路1 段，有沒有。
        煥：幸福東路。
        郭：幸福東路過來，你看啦，你找啦，48號。
        煥：光復路1 段、幸福東路。
        郭：對啦，對啦。
        煥：光復路1 段喔。
        郭：對啦，幸福東路就接光復路1 段。
        煥：哭爸喔。
        郭：喔。
        煥：好啦。」
      此有通訊監察譯文1 份附卷可稽（見偵查卷Ａ第46頁），
      由被告與郭亦安間之上開對話內容可得悉，被告確有於99
      年9 月3 日在電話中向郭亦安表示其僅剩下「15的東西」
      即意指1,500 元之第二級毒品甲基安非他命，並經郭亦安
      指示前往幸福東路與光復路1 段口與郭亦安碰面，此等情
      節核與被告及證人郭亦安供陳前述諸情相符，堪認被告於
      99年9 月3 日確有與郭亦安碰面，並交付重量約0.5 公克
      、價值1,500 元之第二級毒品甲基安非他命予郭亦安。
    2.又證人郭亦安迭於偵查中及本院審理時證述稱：因為伊錢
      不夠，所以沒有付錢給被告等語明確（見偵查卷Ａ第119
      頁、第195 頁、本院100 年4 月14日第34頁），然被告與
      郭亦安在前揭通話之對話中，既已商定取得上開毒品之對
      價為1,500 元，且證人郭亦安併於偵查中證稱：伊之前欠
      被告300 元，加上這次1,500 元安非他命的錢，伊總共應
      該要給被告1,800 元，但是伊沒有錢給被告，所以先欠著
      等語（見偵查卷Ａ第194 至195 頁），顯見郭亦安僅係一
      時無法支付購買上開毒品之代價，始未交付任何金錢給被
      告而暫予賒欠，仍無礙於其係有償向被告拿取毒品之事實
      。至證人郭亦安於偵查中曾稱：「（問：是先欠著還是他
      免費請你？）他請我」云云（見偵查卷Ａ第120 頁），又
      於本院審理時陳稱：「因為錢不多，之後就不了了之，他
      也不會跟我要」、「被告請我的，應該是我跟他要的」、
      「我是跟檢察官說我跟他討的」云云（見本院100 年4 月
      14日審判筆錄第36、37頁），惟其併於本院審理時證稱：
      「（問：99年9 月3 日當天被告有表示說1,500 元的安非
      他命要請你，之後不用還錢這樣的內容嗎？）我們沒有講
      到這個東西」、「（問：被告到底有沒有跟你說過這1,50
      0 元的安非他命是請你的、不用還錢？）沒有」等語（見
      本院100 年4 月14日審判筆錄第36至37頁），足見被告未
      曾明白向郭亦安表示無償轉讓毒品或免付該次購買毒品對
      價之意思，復參酌被告在前揭通話之對話中，猶向郭亦安
      追討先前之欠款300 元，則其焉有可能遽予免費提供價值
      約1,500 元之毒品予郭亦安？是證人郭亦安於偵查中及本
      院審理時證述：99年9 月3 日交付之第二級毒品甲基安非
      他命係被告請伊的，被告不會向伊追討該次拿取毒品之對
      價云云，無非出於其個人之臆測，要屬維護被告之詞，不
      足據為有利於被告之認定。
    3.至被告雖辯稱：郭亦安叫伊出錢去幫渠拿1,500 元之安非
      他命，伊就去找「阿峰」拿毒品交給郭亦安云云。然證人
      郭亦安於本院審理時結證稱：伊沒有問被告安非他命之來
      源，被告也沒有說，伊也不想知道等語（見本院100 年4
      月14日審判筆錄第35頁），可知郭亦安對於被告取得毒品
      之來源毫無所悉，更無意探究，足見其主觀上僅認知其購
      買毒品之對象為被告，而被告亦主動告知郭亦安其當下持
      有毒品之數量僅餘1,500 元之第二級毒品甲基安非他命，
      顯然能自行掌控毒品交易之數量、金額，足見其係基於自
      己販賣毒品之意思，而直接與郭亦安完成毒品交易，故被
      告徒以其係出錢幫郭亦安向「阿峰」拿毒品一節，要無解
      於其販賣毒品之罪責。
  (四)事實欄一、(六)部分
    訊據被告固坦承有於如事實欄一、(六)所示時間、地點，與楊
    明吉通話並見面交付重量約5 公克之第二級毒品甲基安非他
    命予楊明吉，亦有向楊明吉收取現金10,000元等情不諱，惟
    矢口否認有何販賣第二級毒品犯行，辯稱：那天是楊明吉主
    動打電話給伊，叫伊幫渠拿毒品，楊明吉說渠從鄉下上來，
    叫伊先出錢幫伊拿毒品，伊說伊沒有錢，楊明吉就拿10,000
    元給伊，伊再去找「阿峰」拿毒品交給楊明吉云云。經查：
    1.被告於99年7 月2 日晚間10時14分許，接獲楊明吉以行動
      電話門號0000000000號撥打其使用之行動電話門號000000
      0000號，表示需要10,000元之第二級毒品甲基安非他命，
      即向楊明吉表示10,000元之代價可拿到重量約5 公克之第
      二級毒品甲基安非他命，嗣於翌日凌晨某時許，在其位於
      臺北縣新莊巿中正路831 號之2 住處附近之某加油站，交
      付重量約5 公克之第二級毒品甲基安非他命予楊明吉，楊
      明吉則交付現金10,000元予被告等事實，為被告所不否認
      （見本院100 年1 月26日準備程序筆錄第2 至3 頁、第5
      至6 頁、第8 至9 頁），復經證人楊明吉於偵查中及本院
      審理時證述明確（見偵查卷Ａ第178 至179 頁、本院100
      年4 月14日審判筆錄第4 至9 頁），且臺南縣警察局依臺
      灣嘉義地方法院核發之通訊監察書對楊明吉使用之行動電
      話門號0000000000號實施通訊監察結果，確有監錄到楊明
      吉（以下簡稱「楊」）使用上開行動電話門號與被告（以
      下簡稱「煥」）使用之行動電話門號0000000000號進行通
      話之下列對話內容：
      99年7 月2 日晚間10時14分許起：
        「楊：我誰你知道嗎？
          煥：我知道。
          楊：現在方便嗎？
          煥：有啊，你說。
          楊：1 塊，你要給我多少？
          煥：什麼1 塊？
          楊：我要請男生工，身上有1 塊。
          煥：1 萬喔？
          楊：嗯。」
      99年7 月2 日晚間10時18分許起：
        「煥：跟之前一樣啊。
          楊：之前多少？
          煥：1 塊5 個啊。
          楊：沒辦法再多嗎？
          煥：現在東西貴，你有確定嗎？
          楊：等等再打給你。」
      99年7 月2 日晚間10時27分許起：
        「楊：好啦，我現在上去。
          煥：跟之前一樣喔。
          楊：嗯。
          煥：一樣地方喔。」
      此有通訊監察譯文1 份存卷可佐（見臺灣板橋地方法院檢
      察署99年度偵字第32230 號偵查卷＜下稱偵查卷Ｂ＞第13
      9 頁），由被告與楊明吉間之上開對話內容可得悉，楊明
      吉確有撥打電話向被告表示需要「男生工」即意指第二級
      毒品甲基安非他命，又詢問被告10,000元之代價可取得多
      少數量之毒品，被告則表示10,000元之代價可提供「5 個
      」即意指重量約5 公克之第二級毒品甲基安非他命，經楊
      明吉同意後，2 人即相約見面，此等情節核與被告及證人
      楊明吉供陳前述諸情相符，堪認被告於99年7 月2 日確有
      與楊明吉碰面，並交付重量約5 公克之第二級毒品甲基安
      非他命予楊明吉，並向楊明吉收取取得該毒品之對價10,0
      00元。
    2.被告雖辯稱：楊明吉主動打電話叫伊幫渠拿毒品，渠先拿
      10,000元給伊，伊再去找「阿峰」拿毒品交給楊明吉云云
      。然而，證人楊明吉於本院審理時結證稱：伊是要向被告
      買安非他命，被告沒有跟伊說安非他命是跟誰拿的，伊沒
      有跟被告說是要跟渠合資去買安非他命，也沒有跟被告說
      是要請渠幫伊調貨等語（見本院100 年4 月14日審判筆錄
      第5 至6 頁），可見楊明吉對於被告取得毒品之來源毫無
      所悉，其主觀上亦僅認知其購買毒品之對象為被告。至證
      人楊明吉於本院審理時證稱：伊把錢交給被告後，過了約
      10幾分鐘，被告才拿安非他命給伊等語（見本院100 年4
      月14日審判筆錄第6 頁），固與被告辯稱：楊明吉交付10
      ,000給伊後，伊才去找「阿峰」拿毒品交付楊明吉等情相
      符，惟被告在前揭通話之對話中，經楊明吉詢問10,000元
      可購買若干數量之第二級毒品甲基安非他命時，即能馬上
      告知可購得之數量，無庸另詢他人，顯然其可自行掌控毒
      品交易之數量、金額，足見其係基於自己販賣毒品之意思
      ，而直接與楊明吉完成毒品交易，故被告徒以楊明吉主動
      打電話叫伊幫渠拿毒品一節，亦無解於其販賣毒品之罪責
      。
  (五)末按販賣毒品係違法行為，非可公然為之，且有其獨特之販
    售通路及管道，復無公定價格，容易增減分裝之份量，而每
    次買賣之價量，可能隨時依雙方關係深淺、資力、需求量及
    對行情之認知、來源是否充裕、查緝鬆嚴、購買者被查獲時
    供述購買對象之可能風險評估等，而異其標準，非可一概而
    論。關於被告上開販賣第二級毒品甲基安非他命之犯行，固
    無從逕憑卷證資料確悉其各次販入毒品之價格與欲售出價格
    之差價為何，然而，近年來政府為杜絕毒品之氾濫，對於查
    緝施用及販賣毒品之工作，無不嚴加執行，販賣毒品罪又係
    重罪，設若無利可圖，衡情，一般持有毒品之人當無輕易將
    所持有之毒品轉售他人而甘冒於再次向他人購買時，被查獲
    移送法辦並受長期自由刑或生命刑剝奪危險之理，且不論係
    以何包裝之甲基安非他命，均可任意分裝或增減其份量，而
    每次買賣之價量，亦隨前述因素而為機動地調整，因之販賣
    之利得，除經被告明確詳敘，或有帳冊記載價量均臻明確外
    ，委難察得實情。職是之故，縱未確切查得販賣所得賺取之
    實際差價，但除別有事證，足認係按同一價格轉讓，確未牟
    利外，尚難執此即認非法販賣之事證有所不足，致知過坦承
    者難辭重典，飾詞否認者反得逞僥倖，而失情理之平。準此
    ，被告販賣第二級毒品甲基安非他命予陳志宇、張光、郭
    亦安、楊明吉等人，當有從中牟利之意圖，殆無疑義。
  (六)此外，另有被告所有且供連繫上開販賣毒品事宜之NOKIA 牌
    行動電話1 支（含行動電話門號0000000000號SIM 卡1 張）
    扣案可資佐證。是本案事證明確，被告犯行均堪認定，應予
    依法論罪科刑。
三、核被告所為如事實欄一、(一)所示之行為，係犯毒品危害防制
    條例第4 條6 項、第2 項之販賣第二級毒品未遂罪。核被告
    所為如事實欄一、(二)、(三)、(四)、(五)、(六)所示之行為，均係犯
    同條例第4 條第2 項之販賣第二級毒品既遂罪。至公訴意旨
    認被告所為如事實欄一、(一)所示之行為，係犯同條例第4 條
    第2 項之販賣第二級毒品既遂罪等語，容有誤會，併予敘明
    。被告各次販賣第二級毒品前，非法持有第二級毒品之低度
    行為，均應為其販賣各該毒品之高度行為所吸收，皆不另論
    罪。被告所為1 次販賣第二級毒品未遂之犯行及5 次販賣第
    二級毒品既遂之犯行，犯意各別，行為互殊，應予分論併罰
    。至蒞庭檢察官雖認被告前述多次販賣毒品犯行，應依集合
    犯論以一罪。然按集合犯係指犯罪構成要件之行為，依其本
    質、犯罪目的或社會常態觀之，通常具有反覆、繼續之特性
    ，此等反覆、繼續實行之行為，於自然意義上雖係數行為，
    但依社會通念，法律上應僅為一總括之評價，法律乃將之規
    定為一獨立之犯罪類型，而為包括一罪。故犯罪是否為包括
    一罪之集合犯，客觀上，應斟酌其法律規定之本來意涵、實
    現該犯罪目的之必要手段、社會生活經驗中該犯罪實行常態
    及社會通念；主觀上，則視其是否出於行為人之一次決意，
    並秉持刑罰公平原則等情形，加以判斷。而刑法上有關販賣
    之罪（包括販賣毒品、槍械、偽禁藥等），在立法者預定之
    構成要件類型上，並非屬於必須反覆或延續實行始能成立之
    犯罪，且該等販賣行為，常有單一或偶發性販賣之情形，亦
    非絕對具有反覆、延續實行之特徵。是檢察官認被告所為多
    次販賣毒品之行為，應評價為集合犯而論以一罪，自有誤會
    ，附此敘明。又被告雖已著手於如事實欄一、(一)所示販賣第
    二級毒品行為之實行，惟未生交付毒品之既遂結果，其犯罪
    仍屬未遂階段，爰依刑法第25條第2 項規定按既遂犯之刑減
    輕之。被告前於94年間因詐欺案件，經本院以94年度簡字第
    5866號判處有期徒刑3 月，如易科罰金，以1,000 元折算1
    日，檢察官不服而提起上訴，經本院以95年度簡上字第610
    號判決上訴駁回確定，嗣於96年4 月12日易科罰金執行完畢
    ，此有臺灣高等法院被告前案紀錄表1 件在卷足憑（附於本
    院卷），其於5 年內先後6 次故意再犯本案有期徒刑以上之
    罪，均構成累犯，皆應依刑法第47條第1 項規定加重其刑。
    被告所為如事實欄一、(一)、(二)、(三)、(四)、(五)所示販賣第二級
    毒品犯行固值非難，惟其本身並未因上開販賣行為而獲得暴
    利，且其各該次販賣第二級毒品甲基安非他命之數量亦非甚
    鉅，與一般通常情形之販賣毒品係為求鉅額獲利或查獲之毒
    品多達數百、數千公克之情形有別，是其前揭5 次販賣毒品
    之犯罪情節尚屬輕微，與毒品危害防制條例第4 條第2 項販
    賣第二級毒品罪之法定刑相較，仍屬情輕法重，客觀上足以
    引起一般同情，顯有堪資憫恕之處，是本院認縱處以法定最
    低刑度猶嫌過重，爰依刑法第59條規定均予減輕其刑，並先
    加後減之。爰審酌被告販賣毒品予他人，不但戕害他人身心
    健康，亦危害社會秩序及善良風俗，兼衡其犯罪動機、目的
    、手段、販賣毒品之數量暨所獲利益、犯罪後猶否認犯行之
    態度等一切情狀，分別量處如主文所示之刑，並定其應執行
    之刑，以資懲儆。
四、扣案之NOKIA 牌行動電話1 支（含行動電話門號0000000000
    號SIM 卡1 張），係被告用以聯繫毒品交易之工具，業如前
    述，且屬被告所有，亦據其供陳在卷（見偵查卷Ａ第5 頁、
    第127 頁），應依毒品危害防制條例第19條第1 項規定沒收
    之；至上開行動電話既經扣案，即得以直接沒收，自不生追
    徵其價額或以財產抵償之問題（最高法院98年度臺上字第55
    42號判決意旨參照），附此敘明。又被告於如事實欄一、(二)
    、(三)、(四)、(六)所示時間、地點販賣第二級毒品甲基安非他命
    ，分別所得之財物1,500 元、1,000 元、1,000 元、10,000
    元，合計13,500元，雖均未扣案，惟仍應依毒品危害防制條
    例第19條第1 項規定沒收之，如全部或一部不能沒收時，以
    其財產抵償之。至被告固已向陳志宇收取如事實欄一、(一)所
    示購買第二級毒品甲基安非他命之對價3,500 元，惟其事後
    並未交付任何毒品予陳志宇，業如前述，且證人陳志宇亦陳
    明上開款項已有部分抵償積欠被告之借款，餘額亦經被告返
    回等情明確（見本院100 年4 月14日審判筆錄第13至14頁；
    第16至17頁），自難認該次被告販賣毒品予陳志宇，確有取
    得任何財物，爰不予宣告沒收，附此敘明。
貳、不另為無罪諭知部分
一、公訴意旨另以：被告明知甲基安非他命係毒品危害防制條例
    第2 條第2 項第2 款所定之第二級毒品，不得販賣之，竟仍
    基於販賣第二級毒品之犯意，以行動電話門號0000000000號
    為工具，於99年9 月28日下午6 時21分許，在其位於臺北縣
    新莊巿中正路831 號之2 住處附近，以1,500 元之對價，販
    賣些許第二級毒品甲基安非他命予巫祈毅，因認被告涉犯毒
    品危害防制條例第4 條第2 項之販賣第二級毒品罪嫌等語。
二、公訴人認被告涉犯上開販賣第二級毒品罪嫌，係以：(一)被告
    於偵查中之供述，(二)證人巫祈毅於偵查中之證述，(三)行動電
    話門號0000000000號與行動電話門號0000000000號於99年9
    月28日之通話譯文，(四)長榮大學確認報告（檢體編號：099K
    141 號）1 紙等資為其論據。
三、按犯罪事實應依證據認定之，無證據不得認定犯罪事實；又
    不能證明被告犯罪者，即應諭知無罪之判決，刑事訴訟法第
    154 條第2 項、第301 條第1 項分別定有明文。次按認定不
    利於被告之事實，須依積極證據，苟積極證據不足為不利於
    被告事實之認定時，即應為有利於被告之認定，更不必有何
    有利之證據。又認定犯罪事實所憑之證據，雖不以直接證據
    為限，間接證據亦包括在內，然而無論直接或間接證據，其
    為訴訟上之證明，須達於通常一般人均不致有所懷疑，而得
    確信其為真實之程度，始得據為有罪之認定（最高法院30年
    上字第816 號及76年臺上字第4986號判例意旨參照）。
四、訊據被告固坦承曾於前述時間以電話與巫祈毅聯繫等情不諱
    ，惟堅決否認有何販賣第二級毒品犯行，辯稱：伊根本不可
    能跟巫祈毅有交易過，巫祈毅有打電話給伊，但沒有1 次有
    拿毒品給巫祈毅等語。經查：
  (一)臺南縣警察局依臺灣雲林地方法院核發之通訊監察書對被告
    使用之行動電話門號0000000000號實施通訊監察結果，確有
    監錄到被告（以下簡稱「煥」）使用上開行動電話門號與巫
    祈毅（以下簡稱「巫」）使用之行動電話門號0000000000號
    進行通話之下列對話內容：
    1.99年9 月28日下午5 時42分許起：
      「巫：阿南喔？
        煥：唉。
        巫：你那邊有半嗎？
        煥：啊？
        巫：千五啦？
        煥：好啊。
        巫：啊我等下打給你啦。
        煥：好啊。
        巫：等下我要出發打給你啦。
        煥：好啊，好啊。」
    2.99年9 月28日下午6 時19分許起：
      「煥：好，可以過來了。
        巫：什麼？
        煥：現在可以過來了。
        巫：我現在在你家這，全家這，有沒有？
        煥：你和誰？
        巫：我一個人而已啦，現在車不能過去，你過來一下喔
            。
        煥：什麼？」
    3.99年9 月28日下午6 時21分許起：
      「巫：全家這邊，還沒到全家，你就走過來，你就看到了
            ，現在貨車擋住。
        煥：你不能過來嗎？
        巫：什麼？
        煥：你不能過來嗎？
        巫：我過去喔？
        煥：對啊。
        巫：你等一下，我插車一下，你等一下喔。」
    此有通訊監察譯文1 份在卷可考（見偵查卷Ａ第30頁），固
    可得悉巫祈毅在前揭通話之對話中，有向被告詢問有無「半
    」、「千五」一事，嗣其2 人相約在某全家便利商店附近碰
    面等事實。
  (二)然而，證人巫祈毅於警詢時陳稱：「千五」是問行情等語（
    見偵查卷Ａ第25頁），復於偵查中供稱：「半」、「千五」
    是在問玩女人之價錢，問完之後伊就去找被告，然後一起出
    去，伊與被告都會這樣開玩笑等語（見偵查卷Ａ第124 頁）
    ，又於本院審理時證稱：因為時間太久了，伊忘記「半」、
    「千五」是什麼意思，伊與被告通話後，有去被告住處樓下
    之全家便利商店與被告碰面聊天，伊毒品來源都是跟「小林
    」拿到等語（見本院100 年3 月15日審判筆錄第4 至6 頁）
    ，則證人巫祈毅始終否認其與被告通話時所提及之「半」、
    「千五」等語，與毒品交易有何關連，更未指認被告有販賣
    或提供毒品之情事，是被告與巫祈毅在前揭通話之對話中，
    固以「半」、「千五」等隱諱性語詞為代稱，然是否即指與
    毒品交易有關之數量或金額，自非全然無疑。
  (三)至巫祈毅於99年11月10日上午11時15分許為警採集之尿液，
    經送請長榮大學以氣相層析質議儀（GC/MS ）確認檢驗結果
    ，固發現呈安非他命類陽性反應，此有該大學出具之確認報
    告及臺南縣警察局偵辦毒品危害防制條例案件尿液送驗對照
    表各1 件附卷可稽（見偵查卷Ａ第38頁、偵查卷Ｂ第118 頁
    ），惟其上開採集尿液之時間係在99年11月10日，距離其於
    99年9 月28日與被告通話、碰面之時間，已有月餘，自難據
    此推論被告於99年9 月28日與巫祈毅通話、碰面後，確有交
    付第二級毒品甲基安非他命予巫祈毅施用。
  (四)況被告與巫祈毅並未經警當場逮獲正在交易第二級毒品甲基
    安非他命，且被告自警詢、偵訊迄至本院審理時，均一再否
    認有何販賣第二級毒品甲基安非他命予巫祈毅之行為，自難
    率爾認定被告於公訴意旨所指時間、地點確有販賣第二級毒
    品予巫祈毅之不法犯行。
五、綜上所述，本件公訴意旨雖指被告涉有販賣第二級毒品甲基
    安非他命予巫祈毅之罪嫌，惟依公訴人所舉各項證據方法，
    尚無法使本院達到確信其為真實之程度，此外，復查無其他
    積極證據足資認定有被告販賣第二級毒品甲基安非他命予巫
    祈毅之犯行，本應就此部分為被告無罪之諭知，惟檢察官認
    此部分事實與本案論罪科刑之犯罪事實有集合犯之包括一罪
    關係，爰不另為無罪之諭知，附此敘明。
據上論斷，應依刑事訴訟法第299 條第1 項前段，毒品危害防制
條例第4 條第2 項、第6 項、第19條第1 項，刑法第11條前段、
第25條、第47條第1 項、第59條、第51條第5 款，判決如主文。
本案經檢察官吳孟竹到庭執行職務。
中    華    民    國   100    年    6     月    10    日
                  刑事第六庭審判長法  官  戴嘉清
                                  法  官  林晏鵬
                                  法  官  王瑜玲
以上正本證明與原本無異
如不服本判決應於送達後10日內向本院提出上訴狀
                                  書記官  林君縈
中    華    民    國   100    年    6     月    10    日
附錄本案論罪科刑法條全文：
毒品危害防制條例第4條
製造、運輸、販賣第一級毒品者，處死刑或無期徒刑；處無期徒
刑者，得併科新臺幣2 千萬元以下罰金。
製造、運輸、販賣第二級毒品者，處無期徒刑或7 年以上有期徒
刑，得併科新臺幣1 千萬元以下罰金。
製造、運輸、販賣第三級毒品者，處5 年以上有期徒刑，得併科
新臺幣7 百萬元以下罰金。
製造、運輸、販賣第四級毒品者，處3 年以上10年以下有期徒刑
，得併科新臺幣3 百萬元以下罰金。
製造、運輸、販賣專供製造或施用毒品之器具者，處1 年以上7
年以下有期徒刑，得併科新臺幣1 百萬元以下罰金。
前五項之未遂犯罰之。
附表：
┌──┬─────────────────┬──────┐
│編號│   罪    名    及    刑    度     │  備    註  │
├──┼─────────────────┼──────┤
│ 1  │陳銘煥販賣第二級毒品未遂，累犯，處│事實欄一、(一)│
│    │有期徒刑貳年。扣案之NOKIA 牌行動電│            │
│    │話壹支（含行動電話門號0000000000號│            │
│    │SIM 卡壹張）沒收之。              │            │
├──┼─────────────────┼──────┤
│ 2  │陳銘煥販賣第二級毒品，累犯，處有期│事實欄一、(二)│
│    │徒刑年拾月。扣案之NOKIA 牌行動電│            │
│    │話壹支（含行動電話門號0000000000號│            │
│    │SIM 卡壹張）沒收之。未扣案之販賣毒│            │
│    │品所得新臺幣壹仟伍佰元沒收之，如全│            │
│    │部或一部不能沒收時，以其財產抵償之│            │
│    │。                                │            │
├──┼─────────────────┼──────┤
│ 3  │陳銘煥販賣第二級毒品，累犯，處有期│事實欄一、(三)│
│    │徒刑年拾月。扣案之NOKIA 牌行動電│            │
│    │話壹支（含行動電話門號0000000000號│            │
│    │SIM 卡壹張）沒收之。未扣案之販賣毒│            │
│    │品所得新臺幣壹仟元沒收之，如全部或│            │
│    │一部不能沒收時，以其財產抵償之。  │            │
├──┼─────────────────┼──────┤
│ 4  │陳銘煥販賣第二級毒品，累犯，處有期│事實欄一、(四)│
│    │徒刑年拾月。扣案之NOKIA 牌行動電│            │
│    │話壹支（含行動電話門號0000000000號│            │
│    │SIM 卡壹張）沒收之。未扣案之販賣毒│            │
│    │品所得新臺幣壹仟元沒收之，如全部或│            │
│    │一部不能沒收時，以其財產抵償之。  │            │
├──┼─────────────────┼──────┤
│ 5  │陳銘煥販賣第二級毒品，累犯，處有期│事實欄一、(五)│
│    │徒刑年拾月。扣案之NOKIA 牌行動電│            │
│    │話壹支（含行動電話門號0000000000號│            │
│    │SIM 卡壹張）沒收之。              │            │
├──┼─────────────────┼──────┤
│ 6  │陳銘煥販賣第二級毒品，累犯，處有期│事實欄一、(六)│
│    │徒刑捌年。扣案之NOKIA 牌行動電話壹│            │
│    │支（含行動電話門號0000000000號SIM │            │
│    │卡壹張）沒收之。未扣案之販賣毒品所│            │
│    │得新臺幣壹萬元沒收之，如全部或一部│            │
│    │不能沒收時，以其財產抵償之。      │            │
└──┴─────────────────┴──────┘